

PERFÍL

Docente y Formadora con conocimientos en pedagogía, habilidades digitales, diversidad e inclusión, manejo de grupos y el diseño de estrategias didáctica para el aprendizaje. Habilidad para investigar y en constante búsqueda de los cambios tecnológicos. Tecnóloga en producción de multimedia con amplia experiencia en realización de contenido multimedial. Persona proactiva, buen carisma, responsable, comprometida, con adaptabilidad al cambio y orientación al servicio, trabajo en equipo y perseverante.

CONTACTO



+57 312 544 03 97



silenegonzalezquiroz@gmail.com



Kr. 7 # 4 -50 Apto. 102, Fresno -



linkedin.com/in/silene-gonzálezquiroz-7611b4119

Silene González Quiroz

Licenciada en Tecnología e Informática Tecnóloga en Producción de Multimedia

C.C. 49.792.975

EXPERIENCIA LABORAL

Docente Practicante - Tel (8) 258 11 95

I.E.T. María Auxiliadora | 7 febrero 2022 - 24 noviembre 2023

- Organizar de manera continua el material educativo.
- Llevar a la práctica procesos de enseñanza y de aprendizaje de manera efectiva, creativa e innovadora al contexto institucional.
- Planear las clases considerando las características diversas de los estudiantes y el contexto institucional.
- Evaluar los aprendizajes tomando en cuenta los diseños curriculares y particularidades de los estudiantes.

Docente Tecnología e Informática - Tel 312 883 92 44

Instituto Fernando Ferrini | 25 de enero 2020 - 18 de junio 2022

- Organizar de manera continua el material educativo.
- Llevar a la práctica procesos de enseñanza y de aprendizaje de manera efectiva, creativa e innovadora al contexto institucional.
- Planear las clases considerando las características diversas de los estudiantes y el contexto institucional.
- Evaluar los aprendizajes tomando en cuenta los diseños curriculares y particularidades de los estudiantes.

Supervisora Cabecera Municipal - Tel (1) 595 33 70 ext 123 - 108

Nases - Alcaldía de Alpujarra Tolima. | mayo 2018 - junio 2018

- Supervisar Encuestadores.
- Seguimiento Encuestadores.
- Transmisión Encuestas.

Formadora Junior - Tel (1) 594 00 00 ext 10558

Atento Colombia. | marzo 2011 - junio 2013

- Formación Inicial de Producto.
- Apoyo en piso.
- Soporte Técnico.
- Procesos y apoyos en capacitaciones

FORMACIÓN ACADÉMICA

Universidad Católica de Manizales

Licenciatura de Tecnología e Informática | febrero 2020 - diciembre de 2023

Servicio Nacional de Aprendizaje "SENA"

Tecnología en Producción de Multimedia | abril 2018 - junio 2021

Universidad de Santander

Ingeniería de Sistemas | junio 1997 - Julio 2003 - IX Semestre

IDIOMAS

Español: Nativo Inglés: Básico

COMPTENCIAS

- Trabajo en equipo
- Trabajo bajo presión
- Liderazgo
- Empatía
- Escucha Activa
- Creatividad

INTERESES O GUSTOS

Deportes: Voleibol y microfútbolDanzas: Folclóricas y modernas.

OTROS ESTUDIOS

Universidad de Caldas - Ministerio de Tecnología de la Información y Telecomunicaciones

Diplomado en Programación con Énfasis en Aplicaciones Móviles - | diciembre de 2022 - 800 horas

Ministerio de Tecnología de la Información y Telecomunicaciones

- Universidad Distrital Francisco José de Caldas
- Curso en Inteligencia Artificial | abril de 2024 50 horas
- Curso en Lenguaje Programación Python | mayo de 2024 50 horas
- Curso en Internet de las Cosas | mayo de 2024 50 horas
- Curso en Ciencia de Datos | mayo de 2024 50 horas
- Curo en Analítica de Datos | mayo de 2024 50 horas

HABILIDADES TÉCNICAS

- Diseño de páginas web.
- Diseño y desarrollo de software
- Elaboración contenido didáctico
- Gamificación
- Ofimática
- Manejo de algunas herramientas de IA

REFERENCIAS

Lina Fernández Hernández Docente de Aula +57 311 274 03 22 I.E.T. San José - Fresno Tolima

Soraya Inés Márquez Diseñadora Gráfica +57 310 293 01 51 Freelance

Lorena Urrea Carvajal Coordinadora I.E.T. Felisa Suárez de Ortiz +57 311 292 53 63 I.E.T. Felisa Suárez de Ortiz

